【裁判字號】    97,訴,85
【裁判日期】    970409
【裁判案由】    違反毒品危害防制條例
【裁判全文】
臺灣花蓮地方法院刑事判決                97年度訴字第85號
公  訴  人  臺灣花蓮地方法院檢察署檢察官
被      告  甲○○
                    現於臺灣花蓮看守所
上列被告因違反毒品危害防制條例案件，經檢察官提起公訴（97
年度毒偵字第30號、97年度毒偵字第32號），被告於準備程式中
就被訴事實為有罪之陳述，由本院合議庭裁定改依簡式審判程式
審理，並判決如下：
    主  文
甲○○犯施用第一級毒品罪二罪，均累犯，各處有期徒刑拾月。
扣案之第一級毒品海洛因肆小包（含袋共重壹點伍公克）均沒收
銷燬之。又犯施用第二級毒品罪二罪，均累犯，各處有期徒刑伍
月。應執行有期徒刑壹年陸月。扣案之第一級毒品海洛因肆小包
（含袋共重壹點伍公克）均沒收銷燬之。
    事  實
一、甲○○前因施用毒品案件，經觀察、勒戒後，認有繼續施用
    毒品之傾向，送強制戒治，於民國93年2 月27日強制戒治期
    滿出監，由臺灣花蓮地方法院檢察署檢察官以93年度戒毒偵
    字第12號為不起訴處分確定後，又因施用毒品案件，經壹灣
    高等法院花蓮分院以94年度上訴字第240 號判處應執行有期
    徒刑1 年4 月確定，甫於96年8 月27日經減刑後縮刑期滿執
    行完畢。復因施用毒品案件，由臺灣花蓮地方法院檢察署檢
    察官以96年度毒偵字第758 號為緩起訴處分，並命令為美沙
    東代替療法治療，目前尚在緩起訴處分期間。詎其仍不知悔
    改，復基於施用毒品之犯意，分別於：
  (一)96年12月6 日12時許，在車號FE－2588號小自客車行駛於花
    蓮市區中，以將海洛因摻入香煙中吸食之方式施用第一級海
    洛因一次；於96年12月5 日20時許，在上開小自客車於花蓮
    市區行駛中，以將安非他命置於自製之吸食器內燒烤加熱成
    煙霧後吸食之方式，施用第二級毒品安非他命一次。嗣於96
    年12月8 日為警持本院之搜索票至花蓮市○○街145 號4 樓
    之4 搜索時發現在場，經其同意採尿送驗，呈嗎啡及甲基安
    非他命陽性反應，因而查獲。
  (二)97年1 月17日14時許，在車號FE－2588號小自客車於花蓮縣
    境行駛中，以同上方式施用第一級毒品海洛因一次；同日14
    時許，又在花蓮市○○○街真實姓名年籍不詳綽號「阿寶」
    之住處，以同上方式施用第二級毒品安非他命一次，嗣於97
    年1 月18日為警持本院核發之搜索票，搜索其位於花蓮市○
    ○街188 號之住處時，查獲並扣得海洛因四包（含袋重1.5
    公克），且經其同意採尿送驗，呈嗎啡及甲基安非他命陽性
    反應，而查獲上情。
二、案經花蓮縣警察局花蓮分局報告臺灣花蓮地方法院檢察署檢
    察官偵查起訴。
    理  由
一、上開事實，業經被告甲○○於警詢、偵查中及本院準備程序
    、審理時坦承不諱，並有慈濟大學濫用藥物檢驗中心檢驗總
    表、毒品案件尿液檢體採集送驗紀錄表（檢體編號：Ｚ00000
    0000、Ｚ000000000）各二份，結果均呈現嗎啡及甲基安非他
    命陽性反應；扣案海洛因4 包（含袋重1.5 公克）等在卷可
    稽，足認被告自白與事實相符，堪信真實。又被93年2 月27
    日強制戒治執行完畢後，五年內再犯本件施用毒品之罪，有
    刑案資料查註紀錄表、全國施用毒品案件紀錄表各一件在卷
    可按。是本件事證明確，被告犯行堪以認定，應依法論科。
二、查海洛因係毒品危害防制條例所規定之第一級毒品，安非他
    命則為第二級毒品。核被告施用海洛因及安非他命之行為，
    係分別犯該條例第10條第1 項之施用第一級毒品罪及同條第
    2 項之施用第二級毒品罪。至被告於施用前後持有海洛因及
    安非他命之低度行為，各為其施用之高度行為所吸收，均不
    另論罪。被告前後各二次施用海洛因及安非他命之行為，均
    於不同之時間所犯，顯係其犯意個別，應分論併罰。被告有
    上述及起訴書犯罪事實欄所載之前科紀錄及執行情形，此有
    臺灣高等法院被告前案紀錄表一份在卷可查，其受有期徒刑
    執行完畢，五年內故意再犯本件有期徒刑以上之數罪，皆為
    累犯，均應依刑法第47條第1 項之規定加重其刑。
三、爰審酌被告前已有多次施用毒品之前科，且由檢察官命以美
    沙東代替療法治療中，然仍未因前次犯行而知所悔悟，故態
    復萌，再次數度施用毒品，無視毒品對於自身健康之戕害，
    及國家對於杜絕毒品犯罪之禁令，其雖辯稱美沙東之治療效
    果緩慢，無法使其斷除毒癮云云，然由其遭查獲時猶持有海
    洛因四小包，足見其已計劃長期持續施用，顯無斷絕毒癮之
    決心，然衡量通常施用毒品者均具有相當程度之生理成癮性
    及心理依賴性，戒除不易，且犯罪心態與一般刑事犯罪之本
    質不同，主要係危害自己之健康，以及被告犯後尚能坦承犯
    行之態度尚佳等一切情狀，分別量處如主文所示之刑，並合
    定其應執行刑如主文所示，以資懲儆。扣案第一級毒品海洛
    因四小包（含袋共重1.5 公克），應依毒品危害防制條例第
    18條第1 項前段之規定，不問屬於犯人與否，均沒收銷燬之
    。
據上論斷，應依刑事訴訟法第273條之1第1 項、第299條第1項前
段，毒品危害防制條例第10條第1項、第2 項、第18條第1項前段
，刑法第11條前段、第47條第1項、第51條第5款，判決如主文。
本案經檢察官孫源志到庭執行職務。
中    華    民    國    97    年    4     月    9     日
                        臺灣花蓮地方法院刑事第二庭
                                    法  官  沈培錚
上列正本證明與原本無異。
如對本判決不服，應於送達後10日內，向本院提出上訴狀。（上
訴狀應記載具體上訴理由並應抄附繕本）
中    華    民    國    97    年    4     月    10    日
                                    書記官
附錄本判決論罪之法律條文：
毒品危害防制條例第10條：
施用第一級毒品者，處 6 月以上 5 年以下有期徒刑。
施用第二級毒品者，處 3 年以下有期徒刑。


司法院資訊處製作；財團法人民間司法改革基金會備份。
